# 关于无偿使用主营设备等资产

提问人：舒克 时间：2011-01-15 17:06:37
客户账上没有固定资产，主营设备、办公设备、场地，均为无偿使用总公司的资产。现在企业已经出现亏损，这种情况需要在报告中反映吗。

回答人：chenyiwei
一般是在附注中作为关联交易披露，最多是考虑这种不公允关联交易的纳税调整风险予以适当反映和披露。 对审计报告的意见类型，仅仅根据你提供的信息不能确定该事项的性质，以及你所建议的“在报告中反映”是指强调事项段还是非无保留意见。无偿使用关联方资产应当与净资产负数导致的持续经营问题没有必然联系，但净资产为负数的企业一般均应考虑持续经营假设的合理性及其对审计意见类型的影响问题。